【裁判字號】    98,審訴,3845
【裁判日期】    981225
【裁判案由】    毒品危害防制條例
【裁判全文】
臺灣高雄地方法院刑事判決            98年度審訴字第3845號
公  訴  人  臺灣高雄地方法院檢察署檢察官
被      告  甲○○
上列被告因毒品危害防制條例案件，經檢察官提起公訴（98年度
毒偵字第4165號），被告於準備程序中就被訴事實為有罪之陳述
，經本院告知簡式審判程序之旨，並聽取被告與公訴人之意見後
，本院合議庭裁定由受命法官獨任進行簡式審判程序，判決如下
：
    主  文
甲○○犯施用第一級毒品罪，累犯，處有期徒刑捌月，扣案之針
筒貳支，均沒收之；又犯施用第二級毒品罪，累犯，處有期徒刑
肆月；又犯持有第一級毒品罪，累犯，處有期徒刑肆月，扣案之
海洛因壹包（驗前淨重零點零捌貳公克，驗餘淨重零點零柒壹公
克，另含包裝袋）沒收銷燬之。應執行有期徒刑壹年壹月，扣案
之海洛因壹包（驗前淨重零點零捌貳公克，驗餘淨重零點零柒壹
公克，另含包裝袋）沒收銷燬之，扣案之針筒貳支，均沒收。
    事實及理由
一、犯罪事實：
    甲○○前於民國95年，因施用毒品案件經本院裁定送觀察、
    勒戒後，認有繼續施用毒品之傾向，復經裁定送強制戒治，
    於96年4 月19日停止處分出監；另於94年、95年間因強盜、
    竊盜等案件，經本院分別判處有期徒刑8 月、10月確定，嗣
    經減刑並定應執行有期徒刑8 月15日，於96年12月10日徒刑
    執行完畢。詎其不知悔改並戒絕毒癮，基於施用第一級毒品
    海洛因及第二級毒品甲基安非他命之犯意，於98年7 月2 日
    下午4 時許，在屏東縣林邊鄉某處回收場內，以注射方式，
    施用第一級毒品海洛因1 次；復再將甲基安非他命置於錫箔
    紙上燒烤之方式，施用第二級毒品甲基安非他命1 次。又基
    於持有第一級毒品海洛因之犯意，於98年7 月4 日上午請劉
    英崇代購第一級毒品海洛因1 包（驗前淨重0.082 公克，驗
    餘淨重0.071 公克）而持有之。嗣於98年7 月4 日上午11時
    許，在高雄縣美濃鎮○○街9 號之吉安國小內為警盤查，扣
    得其持有之上開海洛因1 包、供施用海洛因毒品所用之注射
    針筒2 支，並經其同意採集尿液送驗後，結果呈嗎啡、可待
    因、甲基安非他命陽性反應，進而始悉上情。
二、證據：
    上開犯罪事實，有下列證據可資證明：
  (一)台灣檢驗科技股份有限公司98年7 月15日濫用藥物尿液檢驗
    報告、旗山分局毒品危害防制條例案嫌疑人尿液對照表各1
    份。
  (二)高雄市立凱旋醫院98年9 月2 日濫用藥物成品檢驗鑑定書1
    份、扣案之海洛因1 包（重量如主文所示）、注射針筒2 支
    。
  (三)被告之自白。
三、論罪：
  (一)被告前因施用毒品案件經裁定送觀察、勒戒、強制戒治執行
    完畢後，又於5 年內再犯施用毒品案件，檢察官依毒品危害
    防制條例第23條第2 項規定逕行起訴，即無不合，合先敘明
    。
  (二)核被告上開所為，分別係犯毒品危害防制條例第10條第1 項
    、第2 項之施用第一級、第二級毒品罪及同條例第11條第1
    項持有第一級毒品罪。檢察官雖未於起訴書所犯法條欄引用
    毒品危害防制條例第11條第1 項之條文，惟已於起訴書犯罪
    事實欄載明被告持有第一級毒品經查獲之事實，並於準備程
    序、審判程序中補充被告另涉犯持有第一級毒品罪嫌，該部
    分既在起訴範圍內，本院自應予以審理，附此敘明。被告上
    開施用第一級毒品海洛因、第二級毒品甲基安非他命前所持
    有之第一、二級毒品部分，其持有之低度行為應為施用之高
    度行為所吸收，均不另論罪。查被告於警詢、本院審理中均
    自承係先將第一級毒品海洛因以注射之方式施用後，復以將
    第二級毒品甲基安非他命至於錫箔紙上燒烤之方式施用，有
    其警詢筆錄、本院準備程序筆錄在卷可稽；亦核與尿液檢驗
    結果係同時呈現上開2 種毒品陽性反應，暨被告於另案中分
    別以注射方式施用第一級毒品海洛因、以燒烤方式施用第二
    級毒品甲基安非他命之習慣均相符合，此亦有上開尿液檢驗
    報告、本院98年度審訴字第2933號判決附卷可憑，因認被告
    於警詢、本院準備程序中之供述係屬可採。從而，被告分別
    施用第一級、第二級毒品，及持有第一級毒品之行為，係犯
    意各別，行為互殊，觸犯構成要件不同，應予分論併罰；公
    訴意旨認被告係同時施用第一、二級毒品，應為想像競合，
    從一較重之施用第一級毒品罪處斷等語，尚有未洽。又被告
    前有如犯罪事實欄所述經判處有期徒刑並執行完畢之情形，
    此有臺灣高等法院被告前案紀錄表在卷可佐，其於徒刑執行
    完畢5 年之內故意再之內故意再犯本件有期徒刑以上之罪，
    為累犯，均應依法加重其刑。
四、科刑：
  (一)爰審酌被告施用毒品之行為不僅戕害自身身心健康，亦間接
    影響社會治安，被告前經觀察、勒戒、強制戒治後，仍未能
    戒斷毒癮，猶再犯本件施用毒品案件，且有搶奪、竊盜、賭
    博等前科及執行紀錄，有其本院院內索引卡紀錄表報表及前
    揭臺灣高等法院被告前案紀錄表在卷可羈，顯見其對毒品之
    依賴情形非輕，且平日素行非佳，並考量被告犯後坦承犯行
    等一切情狀，而分別量處如主文所示之刑，並定應執行刑。
  (二)扣案之白色粉末1 包（驗前淨重0.082 公克，驗餘淨重0.07
    1 公克），確屬第一級毒品海洛因無訛，此有上開高雄市立
    凱旋醫院濫用藥物成品檢驗鑑定書1 紙在卷可稽；而裝盛該
    第一級毒品海洛因之包裝袋1 只，其中亦含有無法析離之第
    一級毒品海洛因，均應依毒品危害防制條例第18條第1 項前
    段規定諭知沒收銷燬；至鑑驗耗用之毒品海洛因既已滅失，
    即無庸再予宣告沒收銷燬，附此敘明。
  (三)扣案之注射針筒2 支，業據被告自承均為其所有，且係供施
    用第一級毒品犯罪所用之物，應依刑法第38條第1 項第2款
    宣告沒收。
據上論斷，應依刑事訴訟法第273 條之1 第1 項、第284 條之1
、第299 條第1 項前段，毒品危害防制條例第10條第1 項、第2
項、第11條第1 項、第18條第1 項前段，刑法第11條、第47條第
1 項、第38條第1 項第2 款、第51條第5 款、第9 款，判決如主
文。
本案經檢察官乙○○到庭執行職務
中    華    民    國    98    年    12    月    25     日
                  刑事第十庭  法  官    呂明燕
以上正本證明與原本無異。
如不服本判決應於收受本判決後10日內向本院提出上訴書狀，並
應敘述具體理由，如未敘述上訴理由者，應於上訴期間屆滿後20
日內補提理由書狀於本院（均須按他造當事人之人數附繕本）「
切勿逕送上級法院」。
中    華    民    國    98    年    12    月    25     日
                              書記官    張琇晴
附錄本判決論罪科刑之法條：
毒品危害防制條例第10條
施用第一級毒品者，處6月以上5年以下有期徒刑。
施用第二級毒品者，處3年以下有期徒刑。
毒品危害防制條例第11條
持有第一級毒品者，處 3 年以下有期徒刑、拘役或新臺幣 5 萬
元以下罰金。
持有第二級毒品者，處 2 年以下有期徒刑、拘役或新臺幣 3 萬
元以下罰金。
持有專供製造或施用第一、二級毒品之器具者，處 1 年以下有
期徒刑、拘役或新臺幣 1 萬元以下罰金。
持有毒品達一定數量者，加重其刑至二分之一，其標準由行政院
定之。


司法院資訊處製作；財團法人民間司法改革基金會備份。
